# [ 求助 ] 请教 chengyiwei 版主 : 关于集团内部股权增资的涉及的递延所得所得税资产问题

提问人：hefengyueying 时间：2021-03-16 13:33:02
陈版主您好，请问A集团下面有两家全资子公司B、C，A公司将B增资到C公司，其中A对B公司的长投为2.6亿，A公司所得税税率为15%，C公司所得税率为25%。A将B公司以 10 亿评估价作价增资到C公司，其中 4 亿为注册资本，剩余 6 亿计入资本公积；A公司单体报表历史年度可弥补亏损为 10 亿。有以下几点疑问：
1 、从A公司单体层面，由于历史可弥补亏损可以覆盖掉此次增资产生的投资收益，企业做账会计分录如下：
借：所得税费用 （10-2.6）*15%=1.11 贷：递延所得税资产 1.11
请问这样处理对么，在集团层面是否可以抵消这部分所得税费用？
2 、从集团合并层面，以评估价增资后，B公司在C公司账面的长投为 10 亿，但从集团层面B公司这部分对应的长投为2.6，请问：C公司目前每年盈利 1000 多万，在未来 12 月内很有可能对外转让自己的部分股份，如果对外转让的收益大于（10-2.6）亿，请问是否可以在合并层面以25%的税率确认递延所得税资产呢？
还请陈版主帮忙解答下，万分感谢！！

回答人：chenyiwei
1 、如果母公司个别报表层面前期确认递延所得税资产是合理的，则本次利用前期可抵扣亏损，个别报表层面可以这样处理；合并报表层面延续该笔分录。
2 、如果C处于持续亏损状态，预计通过处置B可以获得足够大的应纳税所得额以利用其前期亏损，则在个别报表和合并报表层面可以确认与C的可抵扣亏损相关的递延所得税资产。但因为合并层面不存在“C对B的长投”这一项资产，所以不能单独就该项资产相关的暂时性差异确认递延所得税资产。